【裁判字號】    99,再易,37
【裁判日期】    990721
【裁判案由】    給付保險金
【裁判全文】
臺灣高等法院臺中分院民事裁定          99年度再易字第37號
再審  原告  乙○○
            己○○
            丁○○
            丙○○
            戊○○
再審  被告  新光人壽保險股份有限公司
法定代理人  甲○○
上列當事人間請求給付保險金事件，再審原告對於民國98年9月
29日，本院98年度保險上易字第6號確定判決提起再審，本院判
決如下：
    主  文
再審之訴駁回。
再審訴訟費用由再審原告負擔。
    理  由
一、本件再審原告主張：再審原告乙○○等 5人為被保險人陳中
    義之配偶及子女，為法定繼承人，被保險人陳中義94年11月
    25日曾於家中樓梯間意外跌倒，送至台中榮總急診，於隔日
    轉住院泌尿外科，經檢查及診斷為脊椎之胸、腰椎有前列腺
    癌轉移（但是並無發生胸腰椎骨折合併神經壓迫之症狀），
    94年12月24日再次於自宅浴室發生意外跌倒，送至台中榮總
    急診，經診斷為胸腰椎骨折合併神經壓迫，於隔日由骨科開
    刀手術後發生全殘情形。被保險人陳中義於94年12月24日發
    生意外跌倒前並無診斷有胸腰椎骨折合併神經壓迫之症狀，
    亦無馬尾神經症後群或脊椎神經損傷之情形，故被保險人陳
    中義94年12月24日意外跌倒致全殘，有因果關係。是以再審
    被告須再給付被保險人陳中義意外殘廢理賠金新台幣（下同
    ）132,000元及意外實支實付24,813元，總計1,156,813元。
二、按對於確定判決提起再審之訴，以有民事訴訟法第496條第1
    項所列各款事由或第497 條之情形之一者為限。並依同法第
    501條第 1項第4款規定應於訴狀中表明再審理由，其必備之
    程式，始無欠缺，否則其聲請即屬不合法，法院毋庸裁定命
    為補正，得逕行駁回之。此所謂表明再審理由，係指必須敘
    明確定裁定有何合於法定再審事由之具體情事而言。倘僅泛
    言有何條款之再審事由，而無具體情形者，仍難謂已合法表
    明再審理由。又所謂適用法規顯有錯誤，係指確定判決就事
    實審法院所確定之事實而為法律上判斷，有適用法規顯有錯
    誤之情形而言（最高法院61年度台再字第 137號、70年度台
    再字第35號、71年台再字第30號判例意旨參照）。
三、本件再審原告提起再審之訴，經核其再審之訴訴狀所表明之
    再審理由，無非說明其對於前訴訟確定判決不服之理由，對
    於原確定判決究有如何合於民事訴訟法第496條第1項所列各
    款事由或第 497條規定之具體情事，則未據表明，依上開說
    明，本件再審之訴自非合法，應予駁回。
四、據上論結，本件再審之訴為不合法，依民事訴訟法第502 條
    第1項、第95條、第78條，裁定如主文。
中    華    民    國    99    年    7     月    21    日
                民事民五庭    審判長法  官  童有德
                                    法  官  王重吉
                                    法  官  古金男
以上正本係照原本作成。
不得抗告。
                                    書記官  瑞芳
中    華    民    國    99    年    7     月    22    日
                                                      Ｖ

司法院資訊處製作；財團法人民間司法改革基金會備份。
